Inventaris van het archief van S. Meijer [levensjaren 1912-1967], 1936-1955
Nationaal Archief, Den Haag
Collectie 187 S. Meijer
Meijer
1936-1955
C22093
0.40 meter; 123 inventarisnummers.
Normale geschreven, getypte en gedrukte documenten, geen bijzondere handschriften.
Nationaal Archief, Den Haag
Steven Meijer (1912-1967)
Het archief van Steven Meijer (1912-1967), controleur in Batavia en achtereenvolgens werkzaam in de residenties van Kedoe, Pekalongan, Riouw en West-Borneo, bevat voornamelijk stukken betreffende zijn loopbaan in Nederlands-Indië. Onder de stukken bevinden zich onder meer verslagen van dienstreizen, rapporten in verband met Chinese immigranten en communistische activiteiten op Borneo, en aantekeningen betreffende zijn verblijf in Singapore bij aanvang van de Tweede Wereldoorlog, zijn daarop volgende interneringsperiode en de Japanse capitulatie.
Archiefvorming
Geschiedenis van de archiefvormer
Steven Meijer werd geboren te Zevenaar op 13 mei 1912 als zoon van Steven Meijer en Catharina Barendina Nieuwenhuijzen.
Hij was gehuwd met Wilhelmina Jacoba Anna van den Boom geboren te 's-Gravenhage 3 augustus 1913.
Na zijn studie Indologie aan de rijksuniversiteit te Leiden werd hij in 1936 uitgezonden naar Nederlandsch-Indië.
Bij besluit van de Gouverneur-Generaal van 5 september 1936 werd hij benoemd tot adspirant-controleur bij het Binnenlands Bestuur en werkzaam gesteld op het kantoor van de adviseur van de dienst Oost-Aziatische Zaken te Batavia.
Ultimo november 1939 werd hij in dezelfde rang geplaatst in de residentie Kedoe en vanaf 8 juni 1940 in de residentie Pekalongan.
Bij besluit van de Gouverneur van Sumatra van 7 april 1941 werd hij aangesteld als adspirant-controleur in de residentie Riouw en door de resident Van Brakel, met een welhaast blanco volmacht, geplaatst op Samboe (6 mijl van Singapore) met de algemene instructie toezicht uit te oefenen op de politieke activiteit in de residentie Riouw.
Het uitbreken van de oorlog maakte aan deze werkzaamheden een einde. Hij werd door de resident belast met de voedselvoorziening van Riouw en vertoefde veel te Singapore. Na de bezetting van Singapore trok hij met de militairen terug naar Sumatra en werd op 24 april 1942 geinterneerd.
Na de bevrijding werd hij wederom te werk gesteld bij de resident Van Brakel en belast met de behandeling van de Chinese aangelegenheden in de residentie Riouw.
Bij besluit van de waarnemend directeur van het Binnenlands Bestuur van 27 april 1946 werd Meijer bevorderd tot controleur 1e klasse.
Bij besluit van de waarnemend directeur van het Binnenlands Bestuur van 14 maart 1947 werd hij ter beschikking gesteld van de resident van West-Borneo, als hoofd van het kantoor Chinese Zaken te Pontianak. Uit deze functie werd hem bij besluit van het bestuurscollege van de daerah van West-Borneo van 17 november 1949 eervol ontslag verleend. Nadat hij op 2 december 1949 was bevorderd tot assistent-resident, vertrok hij nog diezelfde maand met verlof naar Nederland en keerde na de souvereiniteitsoverdracht niet meer naar Indonesië terug. In de loop van oktober 1950 werd hij bij besluit van de minister van Binnenlandse Zaken van de republiek Indonesië met ingang van 3 december 1950 op wachtgeld gesteld.
Hij overleed op 17 maart 1967 te Rijswijk (Zuid-Holland).
Geschiedenis van het archiefbeheer
De collectie werd in 1967 door het ministerie van Binnenlandse Zaken aan het Algemeen Rijksarchief overgedragen.
De rechtstitel is (nog) onbekend
2.21
Aanwijzingen voor de gebruiker
Openbaarheidsbeperkingen
Volledig openbaar.
Materiële beperkingen
Aanvraaginstructie
Openbare archiefstukken kunnen online worden aangevraagd en gereserveerd. U kunt dit ook via de terminals in de studiezaal van het Nationaal Archief doen. Om te kunnen reserveren dient u de volgende stappen te volgen:
U maakt een profiel aan op www.gahetna.nl, en logt vervolgens in
Via de archiefinventaris (alleen de beschrijvingen met rode nummers) selecteert u het gewenste archiefstuk door op de knop 'Reserveren' te klikken
In het volgende scherm geeft u aan op welke dag u het archiefstuk wilt inzien
Indien u zich bevindt in de studiezaal en een tafelnummer heeft ontvangen kunt u dit nummer vermelden. Als u geen tafelnummer heeft kunt u tafelnummer 777 laten staan
Vervolgens bevestigt u uw reservering door deze te versturen.
Verwant materiaal
Beschikbaarheid van kopieën
Beschrijving van de series en archiefbestanddelen
- STUKKEN VAN PERSOONLIJKE AARD., A.
  - Dienstplichtformulieren voor S. Meijer, 1946-1949; 1; 1 omslag
  - Stukken houdende gegevens benodigd voor het verlenen van buitenlands verlof en voor vacantiereizen in Indonesië, 1947-1949; 2; 1 omslag
  - Briefwisseling betreffende restitutie van de in de bezettingsperiode ten algemene nutte verleende steun, 8 juli 1947; 3; 2 stukken
  - Huisvesting- en meubelbruikleenpapieren, 1947-1948; 4; 3 stukken
  - Belastingaanslagbiljetten en premiekwitanties van de Nederlanden van 1845 etc., 1947-1952; 5; 1 omslag
  - Ingekomen brieven van, 1946-1949; 6-16; 1 omslag
    - Cheak Stien Chee, z.d, 6
    - Ekeling, ... 10 oktober 1946, 7
    - Henry 22 augustus z.j, 8
    - Khouw Siong Tjiang, 23 maart, 26 april, 2 juni 1947, 9
    - Ng Kheng Yong, 19 november 1949, 10
    - N.N. 12 maart en 18 mei 1947, 11
    - Roel ...... z.d, 12
    - Ton ....... 10 september 1947, 13
    - Valk, M.H. van der, 20 april 1947, 14
    - Wilde, ... de, 8 september 1946, 15
    - Wijsman, .... 10 oktober 1946, 16
- STUKKEN BETREFFENDE ZIJN LOOPBAAN., B.
  - Algemeen., I.
    - Benoeming en bezoldigingsbesluiten, beoordelingsstaten, verzoekschrift om toekenning van pensioen, 1938-1955; 17; 1 omslag
    - Opdrachten tot het maken van dienstreizen en reisdeclaraties, 1946-1949; 18; 1 omslag
    - Brief en memo van J. Ozinga betreffende de aanstelling van S. Meijer als adviseur voor Chinese zaken ter beschikking van de Sultan van Pontianak, mei-juni 1947; 19; 2 stukken
    - Salarisberekeningstaten met bijlage, 1948-1954; 20; 1 omslag
  - Adspirant controleur te Batavia en in de residentie Riouw, 1936-1947., II.
    - Verslag van de Bijzondere Kascommissie belast met het onderzoek van de boeken van K. Huibregtse uitgebracht op de Algemene vergadering van, 18 mei 1936; 21; 1 stuk
    - Verslag van zijn belevenissen te Singapore gedurende de eerste Japanse luchtaanval op die stad; de politiek van de verschroeide aarde; zijn interneringsperiode van mei 1942 tot maart 1946; aantekeningen over de gebeurtenissen direct volgende op de Japanse capitulatie., z.d; 22; 1 omslag
    - Stukken betreffende de gratieregeling en de wijziging in de rechtspraak., Z.d. en 5 januari 1946; 23; 2 stukken
    - Brief aan de resident van Riouw over het vlagincident te Tandjong Pinang op 8 oktober 1945 en de nasleep daarvan, met bijlagen. Afschriften., 15 april 1946; 24; 1 stuk
    - Rapporten over: de manier waarop het ambt van een Japans controleur te Tandjong Pinang werd bezet gedurende de Japanse tijd; de chinese Handelsvereniging te Tandjong Pinang en een verslag van zijn dienstreis naar Tandjong Pinang, met bijlagen., 19, 20, 21 april, 3 oktober 1946; 25; 1 omslag
    - Verslagen over dienstreizen naar- en besprekingen te Tandjong Pinang P.Boeloeh, Tg.Batoe, Sebele, Geroeng, Karimoen, Lingga, Tg.Balai, Koendoer., April-september 1946; 26; 1 omslag
    - Brief aan de resident van Riouw over een onderhoud met de directeur van de M.S.S. in Singapore inzake zijn opvatting met betrekking tot het verblijf van Indonesische extremisten in Singapore. Afschrift., 3 juli 1946; 27; 1 stuk
    - Brief over incidenten met Chinese boten welke, zonder acht te geven op waarschuwingsschoten van de wal, doorvaren. Afschrift., 8 juli 1946; 28; 1 stuk
    - Opdracht voor S. Meijer om zich in te schepen aan boord van een Nederlands oorlogsschip te Singapore om op te treden als adviseur van de kommandant van dit schip wegens zijn ervaring in Chinese zaken., 23 september 1946; 29; 1 stuk
    - Brieven aan de resident van Riouw over de communistische activiteit, met bijlage. Afschriften., 19 en 30 oktober 1946; 30; 2 stukken
    - Brief aan de resident van Riouw over de belangenbehartiging van de Chinese bevolkingsgroep., 30 oktober 1946; 31; 1 stuk
    - Rapport over het chinese onderwijs in de residentie Riouw, met bijlage., December 1946 en z.d; 32; 1 omslag
  - Controleur, hoofd van het kantoor Chinese Zaken te Pontianak (West-Borneo), 1947-1949., III.
    - Personeelsaangelegenheden., a.
      - Regeringsrondschrijven betreffende de regeling van de recuperatieverloven voor ambtenaren van het Binnenlands Bestuur, 11 maart en 9 april 1947; 33; 2 stukken
      - Rondschrijven betreffende de regeling voor extra uitkeringen ten laste van te goed en voorschotten op salaris, met bijlagen., 18 april 1947; 34; 2 stukken
      - Brieven van N.N. en A.E.E. van der Weide over de sollicitatie van Lien A Ping, met bijlagen., 23 april, 1, 4, 12 mei en 30 juni 1947; 35; 5 stukken
      - Brief van F.H. Huppe, hoofd centraal kantoor van de comptabiliteit te Pontianak inzake personeelsregistratie i.v.m. de bezoldiging. Afschrift., 19 mei 1947; 36; 1 stuk
      - Rondschrijven betreffende de tewerkstelling van te demobiliseren oorlogsvrijwilligers. Afschrift., 16 september 1947; 37; 1 stuk
      - Rondschrijven over de berekening van verlofsbezoldiging en excursiegelden voor overheidsdienaren. Afschriften., September 1947; 38; 3 stukken
      - Telegram van de Vertegenwoordiger van de Vereniging Binnenlands Bestuur betreffende benoeming tot resident van reeds gepensioneerden. Afschrift., 15 november 1947; 39; 1 stuk
      - Brief van de fd.resident van de Westerafdeling van Borneo aan de onderafdelingshoofden over de werkzaamheden waarmee de 1e, 2e en 3e klasse chinese ambtenaren kunnen worden belast. Afschrift., 8 januari 1948; 40; 1 stuk
      - Reglement voor dienstreizen naar het buitenland., 12 maart 1949; 41; 1 stuk
      - Brief aan de afdeling en afdelingschefs in West-Borneo van J.A. Vorstman fd.resident, over de positie van de Chinese ambtenaren. Afschrift., 4 augustus 1948; 42; 1 stuk
      - Stuk over de garantieverklaring door de Nederlandse regering te verlenen met betrekking tot de rechtspositie van in Indonesië dienende Nederlandse ambtenaren, met bijlage. Afschrift., 10 augustus 1949; 43; 1 stuk
      - Nota van dr.A.H. Böhm over de beoordeling van de ambtenaar Tio Kiang Soen., 13 september 1949; 44; 1 stuk
    - Dienst Chinese Zaken., b.
      - Algemeen., 1
        - Brief over de politiek ten opzichte van de Chinezen in Indonesië en over het verdrag van Lingga Djati., April 1947; 45; 2 bladen
        - Brief van de resident van de Westerafdeling van Borneo over de dodenherdenking op 10 mei 1947., 6 mei 1947; 46; 1 stuk
        - Brochure genaamd: West-Borneo Kalimantan Barat., 12 mei 1947; 47; 1 deeltje
        - Rondschrijven van D. van der Meulen aan de Binnenlandse Bestuursambtenaren ten geleide van internationale persberichten., Juni-oktober 1947 en z.d; 48; 10 stukken
        - Besluit over de regeling en de erkenning van het bestuur van West-Borneo als een op zich zelf staand gebied, met bijlage. Afschrift., 11 augustus 1947; 49; 2 bladen
        - Verslagen van dienstreizen naar Singapore en Riouw van 10-20 september 1947 en van Batavia en Singapore van 22 september tot 8 oktober 1949., 6 oktober 1947, en z.d; 50; 2 stukken
        - Brief van dr.J. Zwart, resident van Pontianak, over een betere samenwerking tussen het bestuur en de chinese bevolkingsgroep. Afschrift., 18 december 1947; 51; 4 bladen
        - Verslag van een vergadering over: de politiek van het kantoor voor Chinese Zaken; het niet assimileren van de chinese bevolking; het waarmerken van de schooldiploma's door de chinese consul e.d. Afschrift., 25 februari 1948; 52; 1 stuk
        - Aantekeningen inzake besprekingen over: algemene politiek; deviezen; onderwijs; wederopbouw; burgerlijke stand., 25 maart 1948; 53; 1 stuk
        - Rondschrijven aan de chinese organisaties i.v.m. het in acht nemen van de internationale etiquette bij feestelijke gelegenheden en andere plechtigheden, met bijlage. Afschrift., Augustus 1948; 54; 4 bladen
        - Opstel over de Dajaks en de Chinezen van K. de Vries, September 1948; 55; 1 omslag
        - Brief van mr.Th.H. Bot met verzoek om zijn ervaringen over West-Borneo op schrift te stellen., 21 juni 1949; 56; 1 stuk
        - Schrijven betreffende de organisatie van een Dienst Chinese Zaken, de werkingsfeer ervan en de mentaliteit van de chinees op West-Borneo., 5 juli 1949; 57; 1 stuk
        - Verslagen over de werkzaamheden van het kantoor voor Chinese Zaken in Afschrift., augustus-september 1949; 58; 2 stukken
        - Nota over de wijziging van het reglement op de burgerlijke stand voor chinezen te Pontianak., Z.d; 59; 3 bladen
        - Aantekeningen en indeling voor een te schrijven publikatie over het probleem van de chinezen als bevolkingsgroep in Indonesië., Z.d; 60; 4 bladen
        - Lijst met gegevens over de sterkte der bevolking in de onder-afdelingen van Pontianak volgens de volkstelling van 1930. Afschrift., Z.d; 61; 1 stuk
      - Politiek., 2
        - Briefwisseling met Thio Thiam Tjong, adviseur in Algemene Dienst bij het Kabinet van de Lt.Gouverneur-Generaal, over de chinese belangenbehartiging en samenleving in West-Borneo., 1946-1948; 62; 1 omslag
        - Brief aan Tan Tin Hoen, waarnemend luitenant der Chinezen van Bantam te Poelau-Boeloeh, in het maleis gesteld., 18 juni 1947; 63; 1 stuk
        - Verslag inzake de kwestie over de eventuele deelname van de Kuo Min Tang aan het werk van de West-Borneo Raad. Afschrift., 3 april 1947; 64; 2 bladen
        - Lijst met namen van leden van het bestuur van de dari S.K. Lee Ming Pau over de jaren, 1947-1948; 65; 1 stuk
        - Brieven van het hoofd van de R.V.D. te Batavia, J. Ozinga, o.a. over de integratie van de chinese bevolkingsgroep op West-Borneo., 9 mei, 1 en 11 juli 1947; 66; 3 stukken
        - Brief van Khoo Kay Seng over een eventuele goedkeuring van de organisatie van het San Min Chu I youth corps in Tandjong Pinang., 23 mei 1947; 67; 1 stuk
        - Brief van de hoofd agrarische ambtenaar te Singkawang over de houding van de Chinezen in Indië gedurende de Japanse bezettingstijd., 30 juli 1947; 68; 2 bladen
        - Nota's betreffende de bemoeienissen van de chinese consul te Pontianak met de chinezen - nederlandse onderdanen op West-Borneo op economisch en sociaal gebied, met bijlagen. Concepten., 7, 10 en 16 januari 1948; 69; 4 stukken
        - Brief aan de fd.resident van West-Borneo over de eedsaflegging door de leden van de Kuo Min Tang. Afschrift., 7 mei 1948; 70; 1 stuk
        - Brief aan de consul-generaal der Nederlanden te Singapore om inlichtingen over de chinees Kho Hang. Afschrift., 21 juli 1948; 71; 1 stuk
        - Briefwisseling met de fd.resident van West-Borneo en de procureur-generaal bij het Hooggerechtshof van Nederlandsch Indië over de chinese communisten. Afschriften., 21 en 27 juli 1948; 72; 3 stukken
        - Brief aan de fd.resident van de Wester afdeling van Borneo over de Kuo Min Tang en anti Kuo Min Tang-beweging en het San Min Chu jeugdcorps. Afschrift., 22 juli 1948; 73; 2 bladen
        - Brief aan het hoofd van de immigratiedienst met inlichtingen over de hoofdonderwijzer Lie Kai Shiun. Afschrift., 13 augustus 1948; 74; 1 stuk
        - Regeringscommuniqué inzake de bestrijding van de communistische aktiviteit., 23 september 1948; 75; 4 bladen
        - Brief aan de fd.resident van West-Borneo over de uitwijzing van Peter Woo, hoofdredacteur van een chinees dagblad, met bijlage. Afschrift., 5 oktober 1948; 76; 6 bladen
        - Briefwisseling met dr.J.F. Stutterheim, assistent-resident van Sanggau, over de verkoop van mierenzuur te Soengei Ajak; de intrigues van Bong Djioe Sioe; de pogingen tot het ontduiken van belasting aldaar, met bijlage., 6 oktober en 8 november 1948; 77; 2 stukken
        - Rapport over de toestand te Sambas en de daar door de familie Soeng en Co. uitgeoefende terreur., 23-26 oktober z.j; 78; 5 bladen
        - Brief van S. Meijer aan de fd.resident van West-Borneo over de nasleep van de moord op een Indonesisch politieagent op 25 september 1945. Afschriften., 25 oktober 1948 en z.d; 79; 2 stukken
        - Briefwisseling met de plaatselijke vertegenwoordiger van de Directie voor het rechtsherstel betreffende de politieke richting en gezindheid van de personen reflecterende op de West-Borneo Drukkerij., 13-15 februari 1949; 80; 2 stukken
        - Brief aan de Kepala Daerah van de Daerah Istimewa van West-Borneo over de onwil van de chinezen tegen registratie i.v.m. de contributie., 14 februari 1949; 81; 1 stuk
        - Brieven over bekendmakingen en publikaties van de chinese consul te Pontianak en zijn bemoeienis met de chinees-nederlandse onderdanen aldaar, met bijlage., 21, 25 februari en 8 maart 1949; 82; 1 omslag
        - Rapporten over de geschillen binnen de chinese gemeenschap te Pontianak o.m. betreffende: groepsverschillen; partij verschillen; streven naar macht en invloed; persoonlijke grieven; familie- en handelsrelaties, met bijlagen in het maleis., 83; 1 omslag
        - Overzichten over de chinese pers en samenleving in West-Borneo., Februari-mei 1949; 84; 1 omslag
        - Schrijven aan de procureur-generaal bij het Hooggerechtshof van Indinesië van de waarnemend tijdelijke commies redacteur over de chinese "Muzikale" good-will missie en miss Chen Li Ching., 14 en 21 april 1949; 85; 2 stukken
        - Brieven betreffende de regeringspolitiek en de politiek van het bestuur in West-Borneo t.a.v. de chinese bevolkingsgroep., 23 maart 1949 en z.d; 86; 2 stukken
        - Brieven aan de fd.resident van West-Borneo betreffende de regeling van immigratie i.v.m. communistische propaganda., 20 juli en 25 augustus 1949; 87; 2 stukken
        - Briefwisseling over de smokkelhandel en de communistische aktiviteiten, met bijlage. Afschriften., juni-augustus 1949 en z.d; 88; 4 stukken
        - Maleise brief van de chinese journalist Peter Woo., 9 november 1949; 89; 1 stuk
        - Brief over de registratie van de chinezen i.v.m. aanvrage van een paspoort. Klad., Z.j; 90; 2 bladen
        - Statuten van de Chung Hua Kung Hui van Pontianak. Maleis. Afschrift., Z.j; 91; 2 stukken
      - Onderwijs., 3
        - Brieven over een incident te Sg.Pangkalan en over de onderwijzersstaking te Singkawang, met bijlagen., 7, 18 en 19 mei 1948; 92; 3 stukken
        - Briefwisseling over de opleiding van ambtenaren voor het chinees onderwijs. Afschriften., 7 juli en 18 augustus 1948; 93; 2 stukken
        - Briefwisseling met het bestuurscollege van de Raad van West-Borneo en de chef van het kabinet van het district Pontianak over de overheidsbemoeienis met het chinees onderwijs. Afschriften, 17 en 26 augustus 1948; 94; 2 stukken
        - Verslag van een vergadering met het chinese schoolcommité te Pontianak inzake de oprichting van een kweekschool voor chinese onderwijzers in die stad., 21 augustus 1948; 95; 2 bladen
        - Rapport van Broeder Canisius van der Ven over het chinees onderwijs op de Nederlandse middelbare- en lagere scholen te Pontianak., 20 september 1948; 96; 3 bladen
        - Brief van de waarnemend inspecteur voor de chinese onderwijsaangelegenheden met een verslag van zijn dienstreis naar Sumatra-Timoer van 14-24 september 1948., 4 november 1948; 97; 18 bladen
        - Rapport aan de Kepala Daerah Istimewa van West-Borneo over de verplichtingen van het chinese schoolcomité t.o.v. de chinese middelbare school, met bijlage., 4 februari en 19 maart 1949; 98; 1 stuk en 1 katern
        - Brief aan de fd.resident van West-Borneo betreffende de registratie van chinese onderwijzers aan gesubsidieerde chinese scholen. Afschrift., 19 augustus 1949; 99; 1 stuk
      - Economie., 4
        - Aantekeningen over een bespreking inzake de verhoging van duurtetoeslag en de rijstdistributie voor de koelies en havenarbeiders. Afschrift., (1 april 1947); 100; 3 bladen
        - Memorandum van de adviseur in Algemene Dienst Thio Thiam Tjong over de economische positie van de chinezen in West-Borneo. Afschrift., 7 juni 1947; 101; 1 stuk
        - Rapporten aan het hoofd van het Bureau voor Uitvoerzaken over de deviezenvergunning voor de rubberleverancies te Pontianak. Afschrift., 8 maart 1948; 102; 7 bladen
        - Rapport aan de fd.resident van West-Borneo over de moeilijkheden in de rubberhandel. Afschrift., 15 maart 1948; 103; 6 bladen
        - Brief van de vertegenwoordigers van het Coprafonds over en klacht van de heer Wagenaar., 22 maart 1948; 104; 1 stuk
        - Stukken betreffende de exportpremie op rubber uit Bandjermasin en rubberafvoer uit Singkawang., 1948-1949; 105; 1 omslag
        - Rapport aan de voorzitter van de Economische Adviesraad te Pontianak over de distributie van mierenzuur. Afschrift., 16 juni 1948; 106; 4 bladen
        - Brief aan het hoofd van de afdeling Economische Zaken te Pontianak over het regelen van het vervoer en de vervoervergunning van natte copra. Concept., 26 juli 1948; 107; 1 stuk
        - Brief inzake het leveren van kain blatjoe aan chinese begrafenisvereniging. Afschrift., 21 augustus 1948; 108; 1 stuk
        - Rapport aan de inspecteur van de dienst van In- en Uitvoerrechten en Accijnzen te Pontianak over de rubber export der chinezen van Singkawang en Sambas, met bijlage. Afschriften., 26 juli en 23 augustus 1948; 109; 3 bladen
        - Verslag over de organisatie van de Passarheropbouw te Ngabang., 18 oktober 1948; 110; 3 bladen
        - Verzoek om een deviezenvergunning voor Loe Ping Khoen voor oprichten van een houtzagerij en rijstpellerij te Permangkat, met bijlagen., 4 november 1948; 111; 4 bladen
        - Rapport over een bezoek aan Mandor en de streek Sebadoe betreffende voedsel en andere moeilijkheden van de daar wonende chinezen. Afschrift., 5 november 1948; 112; 3 bladen
        - Stukken betreffende o.a. de marktprijzen; de handelsvereniging van de chinezen; de regeling van het gebruik van vreemde valuta; overtreding van de deviezenbepaling; de smokkel- en sluikhandel te Pontianak. Afschriften en stencils., 1948-1949; 113; 1 omslag
        - Bezwaarschrift van autobusondernemers c.s. van Singkawang. Afschrift., 20 januari 1949; 114; 1 stuk
        - Verslag van een vergadering met autobusondernemers te Singkawang over de verhoging der tarieven. Concept., 26 maart 1949; 115; 3 bladen
        - Rondschrijven betreffende het gebruik van inducement-deviezen voor de import en aantekeningen over de export op Borneo., April en juni 1949; 116; 2 stukken
        - Aantekeningen van Chr.Tammes over zijn werk bij het Coprafonds en het misbruik maken van zijn positie bij deze Stichting., 4 mei 1949; 117; 12 bladen
        - "Gegevens over de Economische Toestand in de Daerah Istimewa Kalimantam Barat in het jaar 1948"., Mei 1948; 118; 1 deeltje
        - Nota over de samenstelling van copra. Stencil., 1949; 119; 1 stuk
        - Brief aan de afdeling Economische Zaken te Pontianak over de stijgende prijs van de inducement-deviezen en de toenemende import- en exportsmokkel. Concept., Z.j; 120; 4 bladen
        - Aantekeningen o.a. over: de zeepindustrie, het coprafonds en caustic-soda i.v.m. de smokkelhandel, de belastingachterstand, de distributie van mierenzuur, de subsidiëring van scholen etc., Z.j; 121; 1 omslag
      - Varia., 5
        - In het maleis gestelde stukken., Z.d; 122; 1 omslag
        - Losse aantekeningen, z.d; 123; 1 omslag